【裁判字號】    89,交上易,275
【裁判日期】    890330
【裁判案由】    過失傷害
【裁判全文】
臺灣高等法院臺南分院刑事判決             八十九年度交上易字第二七五號   Ａ
      上  訴  人
      即  被  告  乙  ○  ○
右上訴人因過失傷害案件，不服臺灣雲林地方法院八十八年度交易字第三０八號中華
民國八十八年十二月二十七日第一審判決（起訴案號：臺灣雲林地方法院檢察署八十
八年度偵字第四六九九號），提起上訴，本院判決如左：
      主      文
上訴駁回。
乙○○緩刑年。
      事      實
一、乙○○係營業大貨車司機，為從事駕駛業務之人，於民國（下同）八十八年四月
    二日上午九時四十分許，駕駛車號ＴＳ－九二三號營業預拌混凝土車，沿雲林縣
    麥寮鄉臺塑六輕廠工地Ｒ二路由西往東方向行駛，途經與六道之交岔路口時，原
    應注意車輛行至無號誌之交岔路口，應減速慢行，作隨時停車之準備，如同為直
    行車，左方車應暫停讓右方車先行，且依當時情形，並無不能注意之情事，竟疏
    未注意，當看見甲○○所駕駛之車號Ｃ二－０二六一號自用小廂型車沿六道由南
    往北方向亦未減速慢行而駛來，乙○○仍貿然駕駛該預拌混凝土車駛入右開路口
    ，致該預拌混凝土車之右前車頭撞及甲○○所駕駛之自用小廂型車左後側，使該
    廂型車向右倒地，致甲○○受有右膝裂傷、頭部外傷之傷害。
二、案經甲○○訴由雲林縣警察局臺西分局報請臺灣雲林地方法院檢察署檢察官偵查
    起訴。
      理      由
一、訊據上訴人即被告乙○○固坦承於右揭時地與告訴人甲○○發生車禍之事實不諱
    ，惟辯稱：當伊駛入右開路口時，伊有注意到甲○○所駕駛之廂型車在三、四十
    公尺遠由南往北方向高速駛來，伊雖馬上踩煞車，但該廂型車之車頭左側仍撞到
    伊所駕駛之預拌混凝土車右前車頭，該廂型車左側一路刮過去後翻車右側倒地云
    云。然查，右揭事實，業據告訴人甲○○指訴綦詳，並指稱：當時伊係以時速三
    十五公里之車速駛入右開路口，且通過路口中心線時，乙○○所駕駛之預拌混凝
    土車忽然從伊左側衝出來，並撞到伊所駕駛之廂型車左後側，使該車向右滑行並
    翻車右側倒地等語。倘被告乙○○所辯為真，則告訴人甲○○所駕駛之右開廂型
    車之車頭左側及左側車身從頭到尾均應刮損嚴重才是，然依卷附之車損照片四幀
    所示，右開廂型車車頭左側完好如初，另左前門及左照後鏡亦未受損，僅有左後
    側嚴重凹損，足見本件事故發生時係被告乙○○駕駛右開預拌混凝土車撞到告訴
    人甲○○所駕駛之右開廂型車左後側無疑。又告訴人甲○○亦稱：本件事故發生
    後，伊並未對乙○○說伊之車速有一百公里等語，且倘本件事故發生時，告訴人
    甲○○之廂型車係高速行駛中，則遭被告乙○○所駕駛之預拌混凝土車撞到左後
    側後，該廂型車應會向前衝出一段距離才是，然依卷附之道路交通事故調查報告
    表所示，告訴人甲○○所駕駛之廂型車翻車右側倒地後，距路口只有二‧三公尺
    ，足徵肇事時告訴人甲○○之車速並不快，絕非被告所述車速高達時速一百公里
    。綜上所述，被告乙○○所辯，顯係避就之詞，不足採信。此外，復有道路交通
    事故調查報告表一紙及告訴人車損照片四幀附卷可稽，而告訴人甲○○因本件車
    禍，受有如事實欄所示之傷害，亦有診斷證明書一張在卷可參。
二、按汽車行至無號誌之交岔路口，應減速慢行，作隨時停車之準備，如同為直行車
    ，左方車應暫停讓右方車先行，道路交通安全規則第九十三條第一項第四款、第
    一百零二條第一項第二款分別定有明文。查被告乙○○駕駛營業預拌混凝土車行
    經上述無號誌之交岔路口，未遵守規定，減速慢行，且左方車未讓右方告訴人甲
    ○○之車輛先行，因而肇事，應為肇事之主因。又本件經送臺灣省嘉雲區車輛行
    車事故鑑定委員會鑑定，亦同此認定，此有該會八十八年十月二十日嘉鑑字第八
    八八七二號鑑定意見書在卷足稽。雖告訴人甲○○駕駛自用小廂型車行經該交岔
    路口，未減速慢行，亦為肇事之次因，惟既與被告之過失併合而為肇事之原因，
    被告亦應負過失之責任，又被害人因本件車禍受有上述傷害與被告之過失行為間
    既有相當因果關係，被告過失之犯行，洵湛認定。
三、查被告乙○○係職業駕駛人，業據其供承在卷，其於執行業務中開車肇事，致人
    受傷，核其所為，係犯刑法第二百八十四條第二項前段之業務過失傷害罪。原審
    審酌被告之過失程度、所生之危害、肇事後之態度及告訴人甲○○因而受傷，亦
    同有過失，且被告尚未與告訴人甲○○為民事和解賠償等一切情狀，引依刑法第
    二百八十四條第二項前段、第四十一條，罰金罰鍰提高標準條例第一條前段、第
    二條之規定，量處被告有期徒刑六月，並諭知如易科罰金以三百元折算一日之標
    準，以示懲儆。其認事用法核無違誤，量刑及諭知易刑，亦稱允當。被告上訴意
    旨，指摘原判決量刑過重，非有理由，應予駁回。
四、又查被告乙○○於七十九年間曾因業務過失傷害案件，經臺灣彰化地方法院判處
    有期徒刑四月，於七十九年九月二十日易科罰金執行完畢後，五年以內未曾受有
    期徒刑以上刑之宣告，有本院被告全國前案紀錄表在卷足憑，本件又因一時疏忽
    肇事，觸犯相同罪名，本不宜輕恕，惟念其事後尚知悔悟，於本院審理中已與告
    訴人達成調解，有臺灣雲林地方法院北港簡易庭調解筆錄一件附卷可稽，經此科
    刑判決，當知警惕而無再犯之虞，本院因認被告上開所宣告之刑，以暫不執行為
    適當，爰併宣告緩刑三年，以勵自新。
據上論斷，應依刑事訴訟法第三百六十八條、刑法第七十四條第二款，判決如主文。
本案經檢察官羅清溪到庭執行職務。
中    華    民    國      八十九      年      三      月      卅        日
                                  臺灣高等法院臺南分院刑事第二庭
                                      審判長法官  游    明    仁
                                            法官  蔡    長    林
                                            法官  呂    佳    徵
右正本證明與原本無異。
不得上訴。
                                      法院書記官  陳    嘉    琍
中    華    民    國      八十九      年      四      月     五         日
附錄本案論罪科刑條文：
刑法第二百八十四條第二項：從事業務之人，因業務上之過失傷人害者，處一年以下
                          有期徒刑、拘役或一千元以下罰金，致重傷者，處三年
                          以下有期徒刑、拘役或二千元以下罰金。


司法院資訊處製作；財團法人民間司法改革基金會備份。
